臺灣新竹地方法院刑事判決
                                      111年度易字第386號
公  訴  人  臺灣新竹地方檢察署檢察官
被      告  簡英俊



上列被告因妨害名譽案件，經檢察官提起公訴（111年度偵字第2
053號），本院判決如下：
    主  文
簡英俊犯公然侮辱罪，處拘役拾日，如易科罰金，以新臺幣壹仟
元折算壹日。緩刑貳年。
    事實及理由
一、本件犯罪事實及證據，除證據並所犯法條欄應補充「被告於
    本院審理時之自白」外，餘均引用檢察官起訴書之記載（如
    附件）。
二、論罪科刑
（一）核被告所為，係犯刑法第309條第1項之公然侮辱罪。
（二）爰審酌被告僅因細故，不思以理性方法解決，率爾在不特
      定人皆可出入得共見共聞之公共場所，公然侮辱證人李妙
      香，除貶損證人李妙香之社會評價外，無濟於紛爭之解決
      ，所為實不足取，惟念被告犯後坦承犯行，尚知悔悟，兼
      衡其有居家清潔之工作，暨犯罪之動機、目的、手段、品
      行、生活狀況（警詢自陳家庭經濟狀況為小康）、智識程
      度為高職畢業等一切情狀，量處如主文所示之刑，並諭知
      易科罰金之折算標準，以資懲儆。
（三）被告前未曾因故意犯罪受有期徒刑以上刑之宣告，有臺灣
      高等法院被告前案紀錄表1份附卷足稽，其因一時失慮致
      罹刑章，雖迄未賠償被害人所受之損害，然被害人仍得依
      民事程序向被告求償，本院念及其於審理時坦承犯罪，堪
      認頗有悔意，經此偵審程序之教訓後，應能知所警惕，信
      無再犯之虞，因認其所受宣告之刑以暫不執行為適當，爰
      依刑法第74條第1項第1款之規定，併予宣告緩刑2年，以
      勵自新。
據上論斷，應依刑事訴訟法第299條第1項前段、第310條之1，判
決如主文。
本案經檢察官賴佳琪提起公訴，檢察官陳中順到庭執行職務。
中　　華　　民　　國　　111 　年　　9 　　月　　7 　　日
                  刑事第七庭  法　官  王子謙
以上正本證明與原本無異。
如不服本判決應於收受本判決後20日內向本院提出上訴書狀，上
訴書狀應敘述具體理由。上訴書狀未敘述上訴理由者，應於上訴
期間屆滿後20日內補提理由書狀於本院（均須按他造當事人之人
數附繕本）「切勿逕送上級法院」。
中　　華　　民　　國　　111 　年　　9 　　月　　7 　　日
                              書記官  廖宜君  
附錄本案論罪科刑法條全文：
刑法第309條
公然侮辱人者，處拘役或九千元以下罰金。
以強暴犯前項之罪者，處一年以下有期徒刑、拘役或一萬五千元
以下罰金。
（附件）
臺灣新竹地方檢察署檢察官起訴書
                                     111年度偵字第2053號
　　被　　　告　簡英俊　男　38歲（民國00年0月0日生）
　　　　　　　　　　　　住○○市○區○○街000號5樓之6
　　　　　　　　　　　　居臺北市○○區○○路00號2樓
　　　　　　　　　　　　國民身分證統一編號：Z000000000號
上列被告因妨害名譽案件，已經偵查終結，認應提起公訴，茲將
犯罪事實及證據並所犯法條分敘如下：
　　　　犯罪事實
一、簡英俊與李妙香素不相識，簡英俊於民國110年10月13日10
    時17分許，在新竹市○區○○街00號新中興醫院旁空地，因李
    妙香勸說其勿佔用私人車位而心生不快，竟基於公然侮辱之
    犯意，在該不特定及多數人均得以共見共聞之場所，對李妙
    香辱稱：神經病等語，足以貶損李妙香社會上之人格及名譽
    評價。
二、案經李妙香訴由新竹市警察局第一分局報告偵辦。
　　　　證據並所犯法條
一、證據清單及待證事實：
編號 證據名稱 待證事實 1 被告簡英俊於警詢及偵訊中之供述 被告坦認有口出上開話語，辯稱非針對告訴人李妙香。 2 證人即告訴人李妙香於警詢及偵查中之指證 全部犯罪事實。 3 告訴人所提出手機蒐證檔案、現場錄影截圖相片、現場錄音譯文、勘驗報告 證明被告口出上開穢語，且有面對告訴人之事實。 
二、核被告所為，係犯刑法第309條第1項之公然侮辱罪嫌。
三、依刑事訴訟法第251條第1項提起公訴。
　　此　致
臺灣新竹地方法院
中　　華　　民　　國　 111　　年　　4 　　月　　 1　　日
                              檢  察  官  賴佳琪
本件證明與原本無異　
中　　華　　民　　國　 111　　年　　4 　　月　　 25　 日
                          　　書　記　官  楊凱婷
附錄本案所犯法條全文
中華民國刑法第309條
公然侮辱人者，處拘役或 9 千元以下罰金。
以強暴犯前項之罪者，處 1 年以下有期徒刑、拘役或 1 萬 5
千元以下罰金。